# 资质是否属于无形资产？

提问人：egg833 时间：2011-01-04 14:49:49
公司是军工企业，取得保密资格证、国军标体系认证、装备承制资格证，像这种资质类能否计入无形资产呢？（这三个证是军工企业必须取得的资格证）

回答人：chenyiwei
此问题本版面以前讨论过。对于非同一控制下企业合并中，被购买方通过行政许可方式取得的资质一般不能确认为无形资产，因为不符合无形资产的定义和确认条件。除非根据《行政许可法》第九条等相关规定，该资质是依法可以转让的，并且确实存在活跃市场以为公允价值的确定提供一个合理的基础（如出租汽车营运证照）。

回答人：chenyiwei
回复 13 楼 chao_hl 的帖子这种情况仅适用于通过非同一控制下合并取得控制权的被合并方具有通过行政许可获得的资质，购买方愿意为享受这些资质支付额外的对价的情况下，但实务中对于这种情况一般是计入商誉，不会单独确认为无形资产或其他非流动资产的。

回答人：chenyiwei
回复 15 楼 chao_hl 的帖子根据IAS 38第 11 、 12 段：
11 The definition of an intangible asset requires an intangible asset to be identifiable to distinguish it from goodwill. Goodwill recognised in a business combination is an asset representing the future economic benefits arising from other assets acquired in a business combination that are not individually identified and separately recognised. The future economic benefits may result from synergy between the identifiable assets acquired or from assets that, individually, do not qualify for recognition in the financial statements.
12 An asset is identifiable if it either: (a) is separable, ie is capable of being separated or divided from the entity and sold, transferred, licensed, rented or exchanged, either individually or together with a related contract, identifiable asset or liability, regardless of whether the entity intends to do so; or (b) arises from contractual or other legal rights, regardless of whether those rights are transferable or separable from the entity or from other rights and obligations.通过竞拍等方式从政府有偿取得的特许经营权，由于在取得时发生了成本，并且预计这些成本可以在未来的运营中得到补偿和回收，因此可以把所支付的拍卖款确认为一项资产（解释 2 号所规范的BOT模式下向用户收费的权利也属于这一类）。具体而言，这类支出通常符合上述第 12 段(b)中的条件，即源于合同权利或法定权利，因而具有可辨认性。这类在竞拍过程中发生的支出一般可以确认为无形资产。

提问人：hwz258 时间：2011-01-12 12:03:05
不能作为无形资产，不符合资产的定义。一个价值无法准确确定，其次，无法转让，不能脱离原企业。

回答人：chenyiwei
回复 博雅家族 的帖子
以前传统上的观点认为行政许可资质不能确认为无形资产。但是现在经过重新考虑，倾向于认为：
（ 1 ）依法可以转让的行政许可资质，可以确认为无形资产。 （ 2 ）大部分行政许可虽然依法不得转让，但在实务中大量存在以“股权转让”的形式转让行政许可资质的情况，典型的例子是医药制造行业中通过转让药企股权，变相转让药品的批文。在此情况下，如果股权转让价款中有一部分是专门为了该资质而发生的，并且其成本可以可靠计量或者合理估计，则在购买方合并报表中，也可以将该资质购买价款对应的“外购资质”确认为一项无形资产。 （ 3 ）自行申请或委托代理人申请，以本会计主体为被许可人而获得的行政许可，不能确认为一项无形资产。 （ 4 ）行政许可资质形成的无形资产，有些是规定了明确的有效期的；有些则是永久有效，但在判断资质的使用寿命时，还是应当非常谨慎，除非有确凿证据，一般不要轻易认定为使用寿命不确定的无形资产。一般情况下还是需要谨慎估计受益年限。
主要依据是无形资产准则中对于无形资产的定义和确认条件的规定，以及IFRS 3（ 2008 ）的应用指南中对如何确认企业合并中取得的被购买方无形资产的指引等。